臺灣新竹地方法院刑事判決　　　　　　　 93年度訴字第452號
　　公　訴　人　臺灣新竹地方法院檢察署檢察官
　　被　　　告　甲○○　男　3.
上列被告因違反毒品危害防制條例案件，經檢察官提起公訴（93
年度毒偵字第661 號），本院依簡式審判程序判決如下：
    主  文
甲○○連續施用第一級毒品，處有期徒刑捌月，扣案之注射針筒
貳支，均沒收；又施用第二級毒品，處有期徒刑伍月。應執行有
期徒刑壹年，扣案之注射針筒貳支，均沒收
    事  實
一、甲○○前於民國89年間，因施用毒品案件，經本院以89年度
    毒聲字第2259號裁定送觀察、勒戒後，認有繼續施用毒品之
    傾向，再經本院以90年度毒聲字第446 號裁定強制戒治1 年
    ，嗣於90年8 月31日因停止強制戒治出所，迄於91年2 月10
    日保護管束期滿而執行完畢，由臺灣新竹地方法院檢察署檢
    察官於92年1 月9 日以92年度戒毒偵字第2 號不起訴處分確
    定。
二、甲○○仍不知悔改，基於施用第一級毒品海洛因之概括犯意
    ，於前開強制戒治執行完畢釋放後5 年內，即先後於93年6
    月14日、93年6 月21日，連續在桃園縣新屋鄉蚵間村5 鄰47
    之5 號居所內、新竹縣新豐鄉上坑村4 鄰382 號前，以注射
    針筒注射體內之方式，施用第一級毒品海洛因2 次。另行起
    意，於前開強制戒治執行完畢釋放後5 年內，即於93年6 月
    21日前2 、3 天之某日，在桃園縣新屋鄉蚵間村5 鄰47之5
    號居所內，以將第二級毒品安非他命置於吸食器內加熱吸食
    煙霧之方式，施用第二級毒品安非他命1 次。為警於93 年6
    月21日凌晨4 時許，在新竹縣新豐鄉上坑村4 鄰382 號前查
    獲，並扣得甲○○所有、供施用海洛因所用之注射針筒2 支
    （起訴書誤載為1支）。
三、案經新竹縣警察局竹北分局報請臺灣新竹地方法院檢察署檢
    察官偵查起訴。
    理  由
壹、程序部分：
    本件被告甲○○所犯施用毒品罪，係非死刑、無期徒刑、最
    輕本刑為3 年以上有期徒刑之罪，被告於本院準備程序進行
    中，就被訴事實為有罪之陳述，經本院合議庭認合於刑事訴
    訟法第273 條之1 第1 項之規定，裁定進行簡式審判程序，
    合先敘明。
貳、實體部分：
一、證據
（一）訊據被告甲○○對於事實二所載之犯罪事實，於本院準備
      程序、審理程序均坦承不諱，而被告於93年6 月21日為警
      所採集之尿液（代號為93054）， 經送昭信科技顧問股份
      有限公司檢驗結果，呈海洛因經人體代謝後之嗎啡陽性反
      應、甲基安非他命之陽性反應，此有真實姓名代號對照表
      、昭信科技顧問股份有限公司於93年8 月2 日出具之濫用
      藥物陽性檢體檢驗報告等件附卷可稽（見毒偵字第661 號
      偵查卷第16、37頁），並有被告所有、供施用海洛因所用
      之注射針筒2 支扣案可證，是認被告上開自白內容與事實
      相符，堪認為真實。
（二）被告前於89年間，因施用毒品案件，經本院以89年度毒聲
      字第2259號裁定送觀察、勒戒後，認有繼續施用毒品之傾
      向，再經本院以90年度毒聲字第446 號裁定強制戒治1 年
      ，嗣於90年8 月31日因停止強制戒治出所，迄於91年2 月
      10日保護管束期滿而執行完畢，由臺灣新竹地方法院檢察
      署檢察官於92年1 月9 日以92年度戒毒偵字第2 號不起訴
      處分確定等情，有臺灣高等法院被告全國前案紀錄表、臺
      灣新竹地方法院檢察署刑案資料查註紀錄表、臺灣新竹地
      方法院檢察署92年度戒毒偵字第2 號不起訴處分書附卷可
      按。從而，被告於前開強制戒治執行完畢釋放後5 年內再
      犯本案施用第一、二級毒品犯行，洵堪認定，自應依法予
      以論罪科刑。
二、核被告所為，係犯毒品危害防制條例第10條第1 項之施用第
    一級毒品罪、同條例第10條第2 項之施用第二級毒品罪。其
    分別持有第一級毒品海洛因、第二級毒品安非他命之低度行
    為，各為其施用第一級毒品海洛因、第二級毒品安非他命之
    高度行為所吸收，皆不另論罪。被告先後多次施用海洛因行
    為，時間緊接，所犯之罪名及基本犯罪構成要件均相同，顯
    係基於概括犯意反覆為之，為連續犯，應依刑法第五十六條
    之規定，論以連續施用第一級毒品罪，並加重其刑。而被告
    所犯之連續施用第一級毒品罪、施用第二級毒品罪，犯意各
    別，行為互殊，且犯罪構成要件不同，應予分論併罰。爰審
    酌被告無視法令之禁止，前已因施用毒品案件，經裁定送觀
    察、勒戒、強制戒治後，竟再度施用足以導致精神障礙及生
    命危險之成癮性毒品，顯無悔改之意，兼以施用毒品所生危
    害以自戕健康為主，及其施用期間長短，事後坦承犯行等一
    切情狀，量處如主文所示之刑，並定其應執行之刑。
三、扣案之注射針筒2 支，為被告所有、供施用海洛因所用之物
    ，已據被告於本院供承無訛，依刑法第38條第1 項第2 款之
    規定，併予宣告沒收。至公訴意旨認應諭知沒收銷燬一節，
    惟經本院當庭勘驗該注射針筒2 支，係為一般注射針筒，並
    非專供施用毒品之器具等情，業經本院記明筆錄在卷足憑，
    自難援引毒品危害防制條例第18條第1 項之規定，諭知沒收
    銷燬，附此敘明。
四、據上論斷，應依刑事訴訟法第273 條之1 第1 項、第299 條
    第1 項前段，毒品危害防制條例第10條第1 項、第10條第2
    項，刑法第11條前段、第56條、第51條第5 款、第38條第1
    項第2 款，判決如主文。
本案經檢察官許麗美到庭執行職務。
中　　華　　民　　國　　94　　年　　1 　　月　　21　　日
                  法院刑事第一庭法    官  黃  美  文
以上正本證明與原本無異。
如不服本判決，應於判決送達後10日內向本院提出上訴狀 (應附
以上正本證明與原本無異。
中　　華　　民　　國　　94　　年　　1 　　月　　21　　日
                                書 記 官  陳  秀  子
附錄論罪科刑法條：
毒品危害防制條例第十條：
施用第一級毒品者，處六月以上五年以下有期徒刑。
施用第二級毒品者，處三年以下有期徒刑。
